Nabil HOUIJI Business Intelligence Analyst

16 Allée de la justice 94350 Villiers sur Marne

Mobile: (+33) 6 82 90 19 12

Email: houiji.nabil@gmail.com



▼ Profil

Dirigeant confirmé cumulant 24 ans d'expériences en management dans le secteur public et privé avec une expertise A2B et B2B, ayant piloté une multitude de projets dans divers domaines, passionné de l'excellence opérationnelle, je suis déterminé à mobiliser mes compétences pour relever tout défi et atteindre chaque objectif qui m'est fixé.

Expérience

Depuis Janvier 2023

Chargé du bureau de liaison • WonderCom, France

✓ Coordination des activités du bureau de liaison à Paris de la société WonderCom pour les projets de marketing digital dans la zone MENA (Middle East North Africa)

Février 2022 - Septembre 2022

Attaché commercial • SENETTE Distribution, France

✓ Gestion des opérations de commerce international et d'achat entre la France et la Tunisie

Avril 2017 - Janvier 2022

Directeur général · Société de promotion immobilière SAROUTY, Tunisie

Management, pilotage et monitoring des projets de construction de trois blocs résidentiels touristiques à Hammamet (Résidence les Jasmins), Tunisie et d'un Business Center composé d'un complexe administratif et un Hôtel de Ville (IQ smart building & Radisson les berges du lac).

Décembre 1998 - Mars 2017

Ministère de l'intérieur, Tunisie

• Chargé de mission

✓ Collecte, traitement, analyse et synthèse des données permettant l'élaboration du cadre législatif et règlementaire visant l'application des nouvelles dispositions de la constitution Tunisienne surtout le chapitre 7 portant « le pouvoir local ».

Gouverneur

- ✓ Supervision du gouvernorat (en tant qu'unité administrative décentralisée et déconcentrée), des structures régionales y afférentes et collectivités territoriales sous tutelle.
- ✓ Participation aux travaux de la commission du projet de réalisation et aménagement de la zone logistique et la plateforme commerciale de Djebel Ouest.
- ✓ Supervision des procédures de coopération bilatérale avec le conseil régional de l'Alsace (France) et le gouvernorat de Zaghouan ainsi que l'élaboration du protocole d'intention de coopération entre les deux parties.

Sous-directeur

- ✓ Collecte, traitement et analyse des données, agrégats et indicateurs de l'activité des entités régionales et locales sous tutelle du ministère de l'intérieur.
- ✓ Gestion et suivi des opérations et procédures de la délimitation et division territoriale des gouvernorats, délégations et secteurs (Imadas).

• Secrétaire général de gouvernorat

Gestion de la structure administrative et technique du gouvernorat.

✓ Elaboration, gestion et suivi du Programme Régional de Développement (P.R.D) et des programmes spécifiques (programme de développement intégré, programme national de l'emploi des jeunes, agenda 21 ...).

Chef de service

- ✓ Développement des applications informatiques assurant le suivi de l'activité des entités régionales et locales sous tutelle du ministère de l'intérieur.
- ✓ Participation à l'élaboration d'une application informatique DATAWAREHOUSE servant comme tableau de bord pour l'aide à la décision au profit de la Direction Générale des Affaires Régionales (D.G.A.R) au ministère de l'intérieur.

• Secrétaire général de municipalité

- ✓ Gestion de la structure administrative et technique de la commune.
- ✓ Participation à l'élaboration du P.A.U (Plan d'Aménagement Urbain) de la commune.

Diplômes

OpenClassRooms Paris, France

Business Intelligence Analyst : Formation en cours depuis février 2023

Ecole Nationale d'Administration de Tunis, Tunisie

• Diplôme de fin d'études de cycle moyen en Administration Régionale et Locale : 1996 à 1998

Faculté des Sciences économiques et de gestion de Tunis, Tunisie

• License en Economie Appliquée et Statistique : 1993 à 1996

Lycée Technique Farhat Hached - Radès, Tunisie

• Baccalauréat MATHS-TECHNIQUE : Juin 1993

Formation

- Formation pour la certification RGPD assurée par la CNIL : en cours
- Formation en création d'entreprise assurée par BGE ADIL et Pôle emploi : Activ'créa émergence, novembre 2022 jusqu'à janvier 2023
- Certificat en soft skills (OpenClassRooms)
- Certificat en culture des données (OpenClassRooms)

▼ Informatique

- Office 365
- MS Project
- E-gov, M-gov et GED
- Power BI, SQL, Python, SGBDR

Compétences

- Leadership
- Capacité d'analyse
- Sens de l'initiative
- Respect des règles Gestion des projets et de l'oganisation administrative
- Élaboration des dashboards et visualisation des données, reporting, modélisation OLAP.

Langues

Français: Expérimenté (C2)

Arabe: Expérimenté (C2)

Anglais: Intermédiaire avancé (B2)

Italien: Débutant (A1)